【裁判字號】    89,簡上,757
【裁判日期】    900116
【裁判案由】    給付票款
【裁判全文】
臺灣臺北地方法院民事判決  八十九年度簡上字第七五七號
    上  訴  人  丙○○
    被  上訴人  中租迪和股份有限公司
    法定代理人  乙○○
    訴訟代理人  甲○○
右當事人間請求給付票款事件，上訴人對於中華民國八十九年八月一日本院台北簡易
庭八十九年度北簡字第六五○六號第一審判決提起上訴，本院判決如左：
    主  文
上訴駁回。
第二審訴訟費用由上訴人負擔。
    事  實
甲、上訴人方面：
  壹、聲明：
    一、原判決廢棄。
    二、被上訴人在第一審之訴及假執行之聲請均駁回。
    三、第一、二審訴訟費用由被上訴人負擔。
  貳、陳述：除與原審判決書所載者相同茲予引用外，補稱：
    一、上訴人依買賣契約交付貨物予被上訴人，被上訴人轉租予富開股份有限公司
        （以下簡稱富開公司），而富發公司跳票後，被上訴人即通知上訴人購回貨
        物，惟因貨物並不齊全，致上訴人無法處理。已交付二百九十四萬之貨物，
        若被上訴人再請求二百多萬顯不合理。
    二、如附表所示之本票確係上訴人為保證租賃關係而簽發。
乙、被上訴人方面：
  壹、聲明：駁回上訴。
  貳、陳述：除與原審判決書所載者相同茲予引用外，補稱：
    一、被上訴人係依票據關係請求，如附表所示之本票係上訴人所簽發，依票據法
        第五條、第一百二十一條上訴人自應與其他發票人負連帶清償之責。
    二、富開公司向被上訴人辦理融資性租賃，以上訴人共同簽發本票擔保，則上訴
        人自應於富開公司違約或未清償債務時，依約履行票據債務。而上訴人自承
        富開公司未依給付租金，則被上訴人之請求自屬有理。
  、證據：援用原審之立證方法。
    理  由
一、被上訴人於原審起訴主張：富開公司及兼兼法定代理人邵龍安、鐳智工業股份有
    限公司（未經上訴而確定）及上訴人共同簽發如附表之本票予被上訴人，詎於到
    期日後提示，均不獲付款，為此依票據關係請求上訴人給付票款等語，復於本院
    審理時補陳：而上訴人自承富開公司未依給付租金，其既為共同發票人，自應依
    票據關負責等語。
二、上訴人則抗辯：既已依約交付貨物，被上訴人即不應再向其請求等語。
三、本件被上訴人請求上訴人給付票款，業據提出上訴人自認為其所簽發之本票為憑
    ，自堪採信。按在票據上簽名者，依票上所載文義負責。票據法第五條第一項定
    有明文。則上訴人既自認其為發票人，復未提出有關可阻卻被上訴人行使票據權
    利之抗辯事由，是被上訴人依票據關係請求上訴人給付票款自屬有理。至上訴人
    雖以本件保證係以其所交付貨物，並尚有其餘債務人，主張被上訴人不應單獨向
    伊請求云云，然此均係當事人間締約之緣由，與票據之無因性及文義性無涉，其
    所辯自不足採，併此敘明。
四、從而，被上訴人請求上訴人給付票款、利息自屬有據，原審為被上訴人勝訴之判
    決，核無不合。上訴意旨指摘原判決不當，求予廢棄，為無理由，應予駁回。又
    因本案事證已臻明確，兩造其餘主張陳述及所提之證據對於勝負已不生影響，均
    毋庸再予一一審酌，附此敘明。
五、據上論結，本件上訴為無理由，依民事訴訟法第四百三十六條之一第三項、第四
    百四十九條第一項、第七十八條，判決如主文。
中      華      民      國    九十      年      一      月    十六      日
                                       民事第四庭審判長法官  謝明珠
                                                       法官  劉又菁
                                                       法官  洪于智
右為正本係照原本作成
本件當事人須以本判決適用法律顯有錯誤為上訴理由時，始得於本判決送達後二十日
內向本院提起上訴狀，如已於本判決宣示後送達前提起上訴者，應於判決送達後十日
內補具上訴理由（均按他造當事人之人數附繕本），並經本院許可後方得上訴最高法
院。
中      華      民      國     九十     年      一      月    十六      日
                                                 法院書記官  林佳蘋
附表：
     發票日          發票人                   到期日         金額（新台幣）
    88.04.28    富發股份有限公司、           88.07.30          2,933,230
                鐳智工業股份有限
                公司、劭龍安、丙○○


司法院資訊處製作；財團法人民間司法改革基金會備份。
